el: Αθλητικά είδη > Παιχνίδια εσωτερικού χώρου > Πινγκ πονγκ > Αξεσουάρ ρομπότ πινγκ πονγκ: Δίχτυα συλλογής μπαλών πινγκ πονγκ; Συλλέκτες μπαλών πινγκ πονγκ; Ανταλλακτικά ρομπότ πινγκ πονγκ
lt-LT: Sporto prekės > Kambario žaidimai > Stalo tenisas > Stalo teniso robotų priedai: Stalo teniso kamuoliukų gaudymo tinklai; Stalo teniso kamuoliukų rinktuvai ir surinkėjai; Stalo teniso robotų atsarginės dalys
th: อุปกรณ์กีฬา > เกมในร่ม > ปิงปอง > อุปกรณ์หุ่นยนต์ตีปิงปอง: ตาข่ายดักลูกปิงปอง; อุปกรณ์เก็บลูกปิงปอง; อะไหล่หุ่นยนต์ปิงปอง
fi: Urheilutarvikkeet > Sisäpelit > Pingis > Pingisrobottien lisätarvikkeet: Pöytätenniksen keräysverkot; Pöytätennispallojen kerääjät; Pöytätennisrobottien varaosat
sk-SK: Športový tovar > Interiérové hry > Stolný tenis > Príslušenstvo pre pingpongový robot: Siete na chytanie pingpongových loptičiek; Zberači a zberatelia pingpongových loptičiek; Náhradné diely pre pingpongové roboty
vi: Dụng cụ thể thao > Các môn thi đấu trong nhà > Bóng bàn > Phụ kiện robot chơi bóng bàn: Lưới thu bóng bàn; Dụng cụ nhặt bóng bàn; Linh kiện thay thế máy bắn bóng bàn
sv: Sportartiklar > Inomhussporter > Bordtennis > Tillbehör till bordtennisrobotar: Fångstnät för bordtennisbollar; Bollplockare och bollsugare för bordtennis; Reservdelar till bordtennisrobotar
pl: Sprzęt sportowy > Gry towarzyskie > Tenis stołowy > Akcesoria do robotów treningowych do tenisa stołowego: Siatki wyłapujące do piłeczek do ping-ponga; Zbieracze do piłeczek do ping-ponga; Części zamienne do robotów do ping-ponga
ja: スポーツ用品 > 室内競技・室内ゲーム > 卓球 > 卓球ロボット関連用品: 卓球用集球ネット; 卓球ボールピッカー・回収機; 卓球ロボット用交換部品
cs: Sportovní potřeby > Indoorové aktivity > Ping pong > Roboty na stolní tenis – příslušenství: Sítě na chytání míčků na stolní tenis; Sběrače míčků na stolní tenis; Náhradní díly pro roboty na stolní tenis
nl: Sportartikelen > Binnenspelletjes > Pingpong > Accessoires voor pingpongrobots: Vangnetten voor pingpongballen; Pingpongballenrapers en -verzamelaars; Vervangingsonderdelen voor pingpongrobots
zh-TW: 體育用品 > 室內運動 > 桌球 > 桌球發球機配件: 桌球擋球網; 桌球撿球器與集球器; 桌球發球機替換零件
pt-BR: Artigos esportivos > Jogos internos > Pingue-pongue > Acessórios para máquinas de pingue-pongue: Redes coletoras de bolas de pingue-pongue; Apanhadores e coletores de bolas de pingue-pongue; Peças de reposição para robôs de pingue-pongue
pt-PT: Artigos de desporto > Jogos em interior > Pingue Pongue > Acessórios de robô de pingue-pongue: Redes de recolha de bolas de pingue-pongue; Apanhadores e coletores de bolas de pingue-pongue; Peças de substituição para robôs de pingue-pongue
ro-RO: Articole sportive > Jocuri de interior > Ping-pong > Accesorii pentru robot de ping-pong: Plase de prindere a mingilor de ping-pong; Colectoare și culegătoare de mingi de ping-pong; Piese de schimb pentru robotul de ping-pong
fr: Équipements sportifs > Jeux d’intérieur > Ping Pong > Accessoires de robots de ping pong: Filets de récupération de balles de ping-pong; Ramasse-balles de ping-pong; Pièces de rechange pour lance-balles de ping-pong
sl-SI: Športna oprema > Igre v zaprtih prostorih > Namizni tenis > Dodatki za robote za namizni tenis: Mrežice za zbiranje žogic za namizni tenis; Pobiralci in zbiralci žogic za namizni tenis; Nadomestni deli za robota za namizni tenis
bg-BG: Спортни стоки > Игри на закрито > Пинг-понг > Аксесоари за пинг-понг роботи: Мрежи за улавяне на топчета за тенис на маса; Уреди за събиране на топчета за тенис на маса; Резервни части за робот за тенис на маса
es: Equipamiento deportivo > Juegos de interior > Ping pong > Accesorios para robots de ping pong: Redes para atrapar pelotas de ping pong; Recogedores y recolectores de pelotas de ping pong; Piezas de repuesto para robots de ping pong
ko: 스포츠용품 > 실내용 게임 > 탁구 > 탁구 로봇 부대용품: 탁구공 수거망; 탁구공 픽업기 및 수거기; 탁구 로봇 교체 부품
da: Sportsartikler > Indendørsspil > Bordtennis > Bordtennisrobotter – tilbehør: Fangnet til bordtennisbolde; Opsamlere til bordtennisbolde; Reservedele til bordtennisrobotter
ru: Спортивные товары > Игры в помещении > Настольный теннис > Аксессуары для роботов-тренажеров для настольного тенниса: Сетки-уловители мячей для настольного тенниса; Сборщики мячей для настольного тенниса; Запасные части для роботов для настольного тенниса
hu: Sportszerek > Beltéri játékok > Asztalitenisz > Asztalitenisz-robotkiegészítők: Pingponglabda-gyűjtő hálók; Pingponglabda-szedők és -gyűjtők; Pingpongrobot-cserealkatrészek
hr-HR: Sportska oprema > Igre u zatvorenom > Ping pong > Dodaci za ping pong robote: Mreže za hvatanje loptice za ping pong; Sakupljači loptica za ping pong; Rezervni dijelovi za robota za ping pong
it: Articoli sportivi > Giochi indoor > Ping pong > Accessori robot ping pong: Reti raccogli palline da ping pong; Raccoglitori per palline da ping pong; Pezzi di ricambio per robot da ping pong
zh-CN: 体育用品 > 室内游戏 > 乒乓球用品 > 乒乓球发球机配件: 乒乓球集球网; 乒乓球拾球器与集球器; 乒乓球发球机替换零件
tr: Spor Malzemeleri > İç Mekan Sporları > Pinpon > Pinpon Robot Aksesuarları: Masa tenisi topu yakalama ağları; Masa tenisi topu toplayıcıları; Masa tenisi robotu yedek parçaları
en: Sporting Goods > Indoor Games > Ping Pong > Ping Pong Robot Accessories: Ping Pong Ball Catch Nets; Ping Pong Ball Pickers & Collectors; Ping Pong Robot Replacement Parts
nb: Sportsutstyr > Innendørsspill > Bordtennis > Tilbehør til bordtennisroboter: Oppsamlingsnett til bordtennis; Ballplukkere og oppsamlere til bordtennis; Reservedeler til bordtennisroboter
de: Sportartikel > Indoor - Aktivitäten > Tischtennis > Zubehör für Tischtennis-Roboter: Tischtennis-Ballfangnetze; Tischtennis-Ballsammler; Ersatzteile für Tischtennisroboter